【裁判字號】    90,附民上,71
【裁判日期】    900928
【裁判案由】    詐欺
【裁判全文】
臺灣高等法院刑事附帶民事訴訟判決                  九十年度附民上字第七一號
    上  訴  人
    即  原  告  丙○○
    被上訴  人
    即  被  告  乙○○
                甲○○
右當事人間因詐欺附帶民事訴訟案件，上訴人不服臺灣臺北地方法院中華民國九十年
五月八日第一審附帶民事訴訟判決（八十九年度附民字第一五一號），提起上訴，本
院判決如左：
    主  文
上訴駁回。
    事  實
一、上訴人即原告方面：
（一）聲明：被告應連帶給付原告新臺幣（以下同）五百五十五萬元，及自起訴狀繕
      本送達翌日起至清償日止，按週年利率百分之五計算之利息。並陳明願供擔保
      以代釋明，請准宣告假執行。
（二）陳述：被告甲○○、乙○○原為夫妻關係，與原告亦為好友，雙方自民國八十
      二年間起，互有資金往來。詎自八十五年間起至八十六年間止，被告明知財務
      狀況欠佳，竟共同基於概括犯意，意圖為自己不法之所有，多次向原告佯稱，
      甲○○因投標工程，急需資金週轉，願支付較高於銀行之利息等語，使原告不
      疑有他，連續多次以現金匯入乙○○在台北區中小企業銀行東門分行之帳戶（
      帳號0000000000000及0000000000000），乙○○
      並在台北市○○路○段十巷三弄二號住處，簽發以其名義為發票人之支票交原
      告收執，甲○○亦屢在場保證負責票款之清償，藉以取信原告，詐得款項計達
      五百五十五萬元。詎上開支票若於八十六年十一月以前屆期者，甲○○、乙○
      ○均以延期由，要求更改票期至八十七年，嗣原告欲屆期兌領時，始知上開支
      票帳戶早已為拒絕往來戶，且甲○○、乙○○已於八十六年十一月二十九日辦
      理離婚，經屢次催討無著，方知受騙，其二人犯詐欺罪，經檢察官提起公訴。
      爰依民法第一百八十四條第一項前段、第一百八十五條第一項前段，請求被告
      等連帶給付如訴之聲明。
二、被上訴人即被告方面：提出書狀聲明上訴駁回，並否認上訴人之主張。
    理  由
一、按刑事訴訟諭知無罪，免訴或不受理之判決者，應以判決駁回原告之訴，刑事訴
    訟法第五百零三條第一項定有明文。本件被上訴人被訴詐欺乙案，業經臺灣臺北
    地方法院諭知無罪之判決（八十九年度易第五九二號）經上訴人不服原判決提起
    上訴，亦經本院判決上訴駁回在案（本院九十年度上易字第二四七四號）。依照
    上開規定，原審判決駁回上訴人在第一審之訴及其假執行之聲請，並無不合。本
    件上訴人之上訴為無理由，應予以駁回。
二、據上論斷，應依刑事訴訟法第四百九十條、第三百六十八條，判決如主文。
中      華      民      國    九十      年      九      月    二十八    日
                              臺灣高等法院刑事第二十二庭
                                  審判長法  官  許  正  順
                                        法  官  邱  同  印
                                        法  官  胡  方  新
右正本證明與原本無異。
不得上訴。
                                        書記官  秦  慧  榮
中    華    民    國     九十     年        十      月        三        日


司法院資訊處製作；財團法人民間司法改革基金會備份。
